【裁判字號】    95,簡上,125
【裁判日期】    951222
【裁判案由】    傷害
【裁判全文】
臺灣士林地方法院刑事判決             95年度簡上字第125號
上   訴   人  臺灣士林地方法院檢察署檢察官
上訴人即被告  乙○○
              甲○○
上列上訴人因被告竊盜案件，不服本院中華民國95年6 月30日本
院士林簡易庭95年度士簡字第645 號第一審判決（聲請簡易判決
處刑書案號95年度偵字第3586號），提起上訴，本院管轄之第二
審合議庭判決如下：
    主  文
上訴均駁回。
乙○○緩刑年。
甲○○緩刑貳年。
   事實及理由
一、本案經本院審理結果，認第一審以被告即上訴人乙○○犯傷
    害罪，處拘役40日，並諭知易科罰金之折算標準；被告即上
    訴人甲○○犯傷害罪，處拘役20日，並諭知易科罰金之折算
    標準，其認事用法均無違誤，量刑亦屬妥適，應予維持，並
    引用第一審判決書記載之事實、證據及理由（如附件）。
二、被告乙○○上訴意旨略以：被告乙○○經商失敗，經濟困難
    ，無力繳交罰款，原判決刑度過重，希望可以緩刑等語。
三、被告甲○○上訴意旨略以：被告甲○○只是單純的受害人，
    沒有犯罪，乙○○的傷可能是其他原因造成的等語。
四、檢察官上訴意旨略以：原判決認定被告乙○○、甲○○互毆
    之事實有誤。
五、經查：
    1 量刑的輕重，屬事實審法院得依職權自由裁量的事項，苟
      已斟酌刑法第57條各款所列情狀而未逾越法定刑度，不得
      遽指為違法。且在同一犯罪事實與情節，如別無其他加重
      或減輕之原因，下級審量定之刑，亦無過重或失輕之不當
      情形，則上級審法院對下級審法院之職權行使，原則上應
      予尊重。本件第一審法院斟酌卷內全部事證資料，量處被
      告乙○○拘役40日、被告甲○○拘役20日，並均諭知易科
      罰金之折算標準，經核刑度尚屬允恰，無違法不當，是被
      告即上訴人乙○○請求改判輕刑，尚屬無據，其上訴應予
      駁回。
    2 被告即上訴人甲○○於本院95年12月5 日審理時坦白承認
      與乙○○互毆的事實，核與乙○○於警詢之陳述及偵查中
      之證述情節相符，並有乙○○、甲○○之診斷證明書附於
      偵查卷可佐，是被告甲○○的傷害犯行，可以認定。則被
      告即上訴人甲○○及檢察官之上訴，均無理由，均應予駁
      回。
六、刑法第74條雖於94年2 月2 日修正公布，並自95年7 月1 日
    施行，然有關緩刑之宣告，因非行為可罰性之法律規範變更
    問題，而應適用修正後之刑法第74條之規定。是被告即上訴
    人2 人均未曾因故意犯罪受有期徒刑以上刑之宣告，此有臺
    灣高等法院被告前案紀錄表在卷可稽，其等偶因一時輕率失
    慮，互毆致犯本件之罪，事後已達成和解，經本次科刑教訓
    ，當知警惕，應均無再犯之虞，本院認本件之刑，均以暫不
    執行為適當，爰依修正後刑法第74條第1 項第1 款規定宣告
    被告乙○○緩刑3年、被告甲○○緩刑2年，以啟自新。
七、刑法於94年1 月7 日修正通過，94年2 月2 日公布，95年7
    月1 日施行。按行為後法律有變更者，適用行為時之法律，
    但行為後之法律有利於行為人者，適用最有利於行為人之法
    律，修正後之刑法第2 條第1 項定有明文。本件被告2 人行
    為時之刑法第41條第1 項前段規定「犯最重本刑為5 年以下
    有期徒刑以下之刑之罪，而受6 個月以下有期徒刑或拘役之
    宣告，因身體、教育、職業、家庭之關係或其他正當事由，
    執行顯有困難者，得以1 元以上3 元以下折算1 日，易科罰
    金。」，又修正前罰金罰鍰提高標準條例第2 條規定，就其
    原定數額提高為100 倍折算1 日，則本件被告行為時之易科
    罰金折算標準，最高得以銀元300 元折算1 日，經折算為新
    臺幣後，最高得以新臺幣900 元折算1 日。惟95年7 月1 日
    施行之刑法第41條第1 項前段則規定「犯最重本刑為5 年以
    下有期徒刑以下之刑之罪，而受6 個月以下有期徒刑或拘役
    之宣告者，得以新臺幣1000元、2000元或3000元折算1 日，
    易科罰金。」，比較修正前後之易科罰金折算標準，以修正
    前規定，較有利於被告，自應適用行為時之修正前規定，定
    其折算標準。再者罰金刑部分，修正前刑法第33條第5 款規
    定「罰金：1 元（銀元）以上」，修正後刑法第33條第5 款
    則規定「罰金：新臺幣1000元以上，以百元計算之」，比較
    修正前後之規定，修正後刑法第33條第5 款所定罰金刑最低
    數額，較之修正前提高，自以修正前規定有利於被告。原判
    決雖未及比較新舊法，然上訴後，經比較新舊法結果，行為
    後之法律非較有利於行為人，原判決適用行為時法即無不當
    ，不構成撤銷之事由，附此說明。
八、結論，依刑事訴訟法第455 條之1 第1 項、第3 項、第368
    條、第373條，刑法第74條第1項第1款，判決如主文。
九、本案經檢察官林宏松到庭執行職務
中    華    民    國    95    年    12    月    22    日
                  刑事第四庭審判長法  官  杜惠錦
                                  法  官  朱瑞娟
                                  法  官  蘇嫊娟
以上正本證明與原本無異。
本件不得上訴。
                                  書記官  陳慧玲
中    華    民    國    95    年    12    月    25    日


司法院資訊處製作；財團法人民間司法改革基金會備份。
